

CURRICULUM VITAE

Nombre: Laumann Eliana, Celular: 291 643-5535 Mail: <u>elianablaumann@gmail.com</u>, Dirección Chile 1142, Bahía Blanca

Técnica en criminalística con experiencia en gestión de PYMEs, orientado a la mejora continua y la eficiente gestión de los recursos. Con alta capacidad de análisis, síntesis y competencia en comunicación y negociación.

Experiencia laboral

Hotel Austral: encargada de compras febrero 2021 a julio2021

Gestión general del circuito de compras, planificación del departamento, búsqueda de los proveedores más adecuados, controlar calidad de los productos, pactar condiciones con proveedores.

RB Bahía Blanca: noviembre 2019 a febrero 2021

Analista de administración Control de cumplimiento de normas corporativas.

Optimización de procesos de cobros y de gestión de valores minimizando los tiempos, costos financieros y de oportunidad.

Mejora de procesos de pago y refinanciamiento de proveedores críticos.

Armado y análisis de la posición de tesorería para garantizar el suministro de los recursos Creación de lazos verticales (proveedores y clientes) para mejora del proceso de compras, descuentos especiales (por pronto pago o extensión de plazos de pago con quita de interés), agilizar el cobro a clientes.

Panadería y confitería Happiness julio 2012 a agosto 2018.

Responsable de tesorería, optimización de procesos de cobros, pagos y gestión de valores. Gestión de documentación sensible para la empresa, reportes a dirección.

Tareas contables generales, liquidación de sueldos.

Club Atlético Liniers agosto 2004 a julio 2012

Atención al público en general

Cobranza y emisión de recibos, contabilización de operaciones, control y manejo de valores Pago de sueldos de empleados. Análisis y conciliación bancaria. Generación de informes a gerencia.

Armado de procedimientos para el pago de empleados de la empresa.

Pelicano Tratoria septiembre 2004 a febrero 2005

Me desempeñe como moza, recepción de clientes, ayudante de cocina y atención en la barra.

Formación

Técnico en investigación de la escena del crimen en Universidad Siglo XXI



CURRICULUM VITAE

Capacitación

- Jornada Iberoamericana sobre violencia de género digital.
- Seminario online: Psicometría forense en homicidios y abusos sexuales.
- Masterclass: Evidencia digital y litigación oral.
- > Webinar sobre análisis forense de residuos de disparo.
- Criminalística integral aplicada a la investigación de delitos.
- Seminario sobre violencia de género.
- > Seminario sobre valoración de la prueba penal con perspectiva de género.
- > Webinar métodos cuantitativos para el análisis de evidencias.
- Seminario online: La pericia psiquiátrica en femicidios y abuso sexual infantil.
- > Seminario online: Redacción de Informes y Pericias Judiciales.